臺灣板橋地方法院刑事判決　　　　　　　96年度訴字第2328號
公　訴　人　臺灣板橋地方法院檢察署檢察官
被　　　告　甲○○
上列被告因違反毒品危害防制條例案件，經檢察官提起公訴（九
十六年度毒偵字第三九四八號），本院合議庭裁定由受命法官獨
任進行簡式審判程序，判決如下：
    主    文
甲○○施用第一級毒品，累犯，處有期徒刑拾月。扣案之注射針
筒壹支沒收之。
    犯罪事實
一、甲○○前於民國八十三年間因違反勘亂時期肅清煙毒條例案
    件，經本院以八十三年度訴字第九五號判處有期徒刑三年二
    月確定，乃於八十三年七月十五日入監執行，於八十四年十
    一月十五日縮短刑期假釋出監。詎其於假釋期間內再犯違反
    肅清煙毒條例之罪，除經本院以八十五年度訴字第五０七號
    判處有期徒刑三年六月確定外，前開假釋併遭撤銷，復入監
    接續執行殘刑一年八月十一日及上揭徒刑，於八十七年八月
    二十五日縮短刑期假釋出監；嗣該假釋再遭撤銷，又入監執
    行殘刑二年五月十二日，於九十一年八月三十一日縮短刑期
    執行完畢（據此，本案構成累犯）。
二、甲○○於八十八年間因施用毒品案件，經依本院八十八年度
    毒聲字第三四０號裁定送勒戒處所觀察、勒戒後，認有繼續
    施用毒品之傾向，經本院以八十八年度毒聲字第九六三號裁
    定令入戒治處所施以強制戒治，嗣因執行強制戒治成效及格
    ，無繼續戒治之必要，本院以八十八年度毒聲字第三六六八
    號裁定停止戒治，所餘期間付保護管束，於八十八年七月二
    十三日釋放出所，詎其在保護管束期間未依規定接受保護管
    束而違反保護管束應行遵守事項且情節重大，經本院以八十
    八年度毒聲字第七三二五號裁定撤銷停止戒治，再令入戒治
    處所施以強制戒治，於八十九年十月十二日戒治期滿釋放出
    所，並由臺灣板橋地方法院檢察署檢察官以八十九年度戒毒
    偵字第七六九號為不起訴處分確定。詎甲○○在前開強制戒
    治執行完畢釋放出所後五年內即九十二年間因施用第一級毒
    品案件，經臺灣高等法院以九十三年度上訴字第三六六０號
    判處有期徒刑一年，甲○○不服而提起上訴，經最高法院以
    九十四年度臺上字第二二０五號判決上訴駁回確定。再於九
    十四年間因施用第一級毒品案件，經本院以九十四年度訴字
    第一八八七號判處有期徒刑一年確定。甲○○乃入監接續執
    行其犯後二罪所處徒刑，於九十六年二月十六日縮短刑期假
    釋出監，嗣其假釋遭撤銷，尚待執行殘刑四月二日（於本案
    不構成累犯）。
三、詎甲○○猶不知悔改，另基於施用第一級毒品海洛因之犯意
    ，於九十六年五月十九日上午七時許，在臺北縣三重巿大仁
    街二十七號「南聖宮」公用廁所內，以將第一級毒品海洛因
    和水稀釋後用針筒注射之方式，施用第一級毒品海洛因一次
    。適為警查覺其行跡可疑而上前盤查，當場起獲其所有供施
    用第一級毒品海洛因所用之注射針筒一支，乃得悉上情。
四、案經臺北縣政府警察局三重分局報請臺灣板橋地方法院檢察
    署檢察官偵查起訴，甲○○於本院準備程序中就被訴事實為
    有罪之陳述，經告知簡式審判程序之旨，並聽取當事人之意
    見後，本院合議庭裁定由受命法官獨任進行簡式審判程序。
    理    由
一、經查：
  (一)被告甲○○對於在前述時間及地點施用第一級毒品海洛因之
    犯罪事實，迭於警詢、偵查中及本院審理時自白不諱，而其
    於九十六年五月十九日上午九時三十三分許為警採集尿液送
    臺灣檢驗科技股份有限公司以ＧＣ／ＭＳ氣相層析／質譜儀
    法確認檢驗結果，呈鴉片類陽性反應，有該公司出具之濫用
    藥物尿液檢驗報告以及臺北縣政府警察局三重分局查獲毒品
    案件被移送者姓名代碼對照表各一件附卷可稽；另有被告所
    有供施用第一級毒品海洛因所用之注射針筒一支扣案可資佐
    證，足認被告自白確與事實相符。
  (二)再按毒品危害防制條例於九十二年七月九日修正公布，自九
    十三年一月九日施行，其中第二十條、第二十三條將施用毒
    品之刑事處遇程序，區分為「初犯」及「五年內再犯」、「
    五年後再犯」。依其立法理由之說明：「初犯」，經觀察、
    勒戒或強制戒治後，應為不起訴處分或不付審理之裁定；經
    觀察、勒戒或強制戒治執行完畢釋放後，「五年內再犯」者
    ，因其再犯率甚高，原實施之觀察、勒戒及強制戒治既已無
    法收其實效，爰依法追訴或裁定交付審理。至於經觀察、勒
    戒或強制戒治執行完畢釋放後，「五年後再犯」者，前所實
    施之觀察、勒戒或強制戒治已足以遮斷其施用毒品之毒癮，
    為期自新及協助其斷除毒癮，仍適用「初犯」規定，先經觀
    察、勒戒或強制戒治之程序。從而，依修正後之規定，僅限
    於「初犯」及「五年後再犯」二種情形，始應先經觀察、勒
    戒或強制戒治程序。倘被告於五年內已再犯，經依法追訴處
    罰，縱其第三次（或第三次以上）再度施用毒品之時間，在
    初犯經觀察、勒戒或強制戒治執行完畢釋放五年以後，已不
    合於「五年後再犯」之規定，且因已於「五年內再犯」，顯
    見其再犯率甚高，原實施觀察、勒戒或強制戒治，已無法收
    其實效，即應依該條例第十條處罰，最高法院九十五年度第
    七次刑事庭會議意旨參照。查被告於八十八年間因施用毒品
    案件，經依本院八十八年度毒聲字第三四０號裁定送勒戒處
    所觀察、勒戒後，認有繼續施用毒品之傾向，經本院以八十
    八年度毒聲字第九六三號裁定令入戒治處所施以強制戒治，
    嗣因執行強制戒治成效及格，無繼續戒治之必要，本院以八
    十八年度毒聲字第三六六八號裁定停止戒治，所餘期間付保
    護管束，於八十八年七月二十三日釋放出所，詎其在保護管
    束期間未依規定接受保護管束而違反保護管束應行遵守事項
    且情節重大，經本院以八十八年度毒聲字第七三二五號裁定
    撤銷停止戒治，再令入戒治處所施以強制戒治，於八十九年
    十月十二日戒治期滿釋放出所，並由臺灣板橋地方法院檢察
    署檢察官以八十九年度戒毒偵字第七六九號為不起訴處分確
    定；又於九十二年間因施用第一級毒品案件，經臺灣高等法
    院以九十三年度上訴字第三六六０號判處有期徒刑一年，被
    告不服而提起上訴，經最高法院以九十四年度臺上字第二二
    ０五號判決上訴駁回確定；再於九十四年間因施用第一級毒
    品案件，經本院以九十四年度訴字第一八八七號判處有期徒
    刑一年確定等事實，併有臺灣高等法院被告前案紀錄表一件
    存卷足憑。是被告於八十八年間初犯施用毒品罪，經送觀察
    、勒戒及強制戒治執行完畢釋放出所後，五年內即九十二年
    間及九十四年間再犯施用毒品罪而遭法院判處徒刑確定，是
    其此次又犯施用第一級毒品罪部分，仍應依法追訴處罰。
  (三)綜上，被告於強制戒治執行完畢釋放出所後五年內再度施用
    毒品而為法院判處徒刑後，更犯本案施用第一級毒品犯行堪
    以認定，應予依法論罪科刑。
二、核被告所為，係犯毒品危害防制條例第十條第一項之施用第
    一級毒品罪。其施用第一級毒品海洛因前非法持有第一級毒
    品海洛因之低度行為，應為其施用該毒品之高度行為所吸收
    ，不另論罪。又被告前於八十三年間因違反勘亂時期肅清煙
    毒條例案件，經本院以八十三年度訴字第九五號判處有期徒
    刑三年二月確定，乃於八十三年七月十五日入監執行，於八
    十四年十一月十五日縮短刑期假釋出監；詎其於假釋期間內
    再犯違反肅清煙毒條例之罪，除經本院以八十五年度訴字第
    五０七號判處有期徒刑三年六月確定外，前開假釋併遭撤銷
    ，復入監接續執行殘刑一年八月十一日及上揭徒刑，於八十
    七年八月二十五日縮短刑期假釋出監；嗣該假釋再遭撤銷，
    又入監執行殘刑二年五月十二日，於九十一年八月三十一日
    縮短刑期執行完畢，有臺灣高等法院被告前案紀錄表一件在
    卷足憑，其於五年內再犯本案有期徒刑以上之罪，為累犯，
    應依刑法第四十七條第一項規定加重其刑。爰審酌被告前已
    因施用毒品，經獲得不起訴處分之寬典，並曾入監執行，仍
    不能戒除毒癮，再次漠視法令禁制而犯本罪，顯見其自制能
    力甚低，惟其施用毒品所生危害，實以自戕身心健康為主，
    對於他人生命、身體、財產等法益，尚無明顯而重大之實害
    ，兼衡其施用毒品之次數以及犯罪後坦承犯行之良好態度等
    一切情狀，量處如主文所示之刑，以資懲儆。
三、扣案之注射針筒一支，係被告所有供施用第一級毒品所用之
    物，業據其陳明屬實，應依刑法第三十八條第一項第二款規
    定宣告沒收之。
據上論斷，應依刑事訴訟法第二百七十三條之一第一項、第二百
九十九條第一項前段，毒品危害防制條例第十條第一項，刑法第
十一條前段、第四十七條第一項、第三十八條第一項第二款，判
決如主文。
本案經檢察官張瑞娟到庭執行職務。
中　　華　　民　　國　　96　　年　　8 　　月　　27　　日
                  刑事第七庭  法　官  王　瑜　玲
上列正本證明與原本無異。
如不服本判決，應於判決送達後10日內敘明上訴理由，向本院提
出上訴狀（應附繕本），上訴於臺灣高等法院。
中　　華　　民　　國　　96　　年　　8 　　月　　28　　日
                                  書記官  陳  香  君
附錄本案論罪科刑法條全文：
毒品危害防制條例第十條
施用第一級毒品者，處六月以上五年以下有期徒刑。
施用第二級毒品者，處三年以下有期徒刑。
